臺灣臺東地方法院刑事判決
111年度原交易字第65號
公  訴  人  臺灣臺東地方檢察署檢察官
被      告  張淵雄


指定辯護人  本院公設辯護人丁經岳  
上列被告因公共危險案件，經檢察官提起公訴（111年度偵字第1
064號），被告就被訴事實為有罪之陳述且與檢察官達成合意，
經檢察官聲請改依協商程序而為判決，本院裁定改行協商程序，
並判決如下：
    主  文
張淵雄血液中酒精濃度達百分之零點零五以上而駕駛動力交通工
具，累犯，處有期徒刑柒月。
    事實及理由
一、本件犯罪事實及證據，均引用如附件檢察官起訴書之記載，
    並補充及更正如下：
(一)犯罪事實一部分：
　1.第2列之「判處」，補充為「以107年度東原交簡字第386號
    判決判處」；同列之「甫於」，更正為「於」。　
　2.第5列之「酒後」，補充為「基於不能安全駕駛之犯意，酒
    後」。
　3.倒數第2列之「250mg/dl」，補充為「250mg/dl即百分之0.2
    5」。　　
(二)增列證據：
　1.被告張淵雄於本院民國111年9月6日準備程序及協商程序中
    所為之自白（見本院卷第53、62頁）。
　2.臺灣高等法院被告前案紀錄表(本院卷第45-47頁)。
二、本件經檢察官與被告於審判外達成協商之合意且被告已認罪
    ，其等協商合意內容為：被告就起訴書所載犯罪事實，累犯
    ，願受有期徒刑7月之宣告(本院卷第61頁)。
三、經查，上開協商合意並無刑事訴訟法第455條之4第1項所列
    情形之一，檢察官聲請改依協商程序而為判決，本院爰裁定
    改行協商程序，並不經言詞辯論，於協商合意範圍內為判決
    。
四、附記事項：
(一)按行為後法律有變更者，適用行為時之法律，但行為後之法
    律有利於行為人者，適用最有利於行為人之法律，刑法第2
    條第1項定有明文。查被告行為後，刑法第185條之3業於民
    國111年1月28日修正公布，並於同年月30日施行。該條第1
    項之修正，係將法定刑自「二年以下有期徒刑，得併科二十
    萬元以下罰金」提高為「三年以下有期徒刑，得併科三十萬
    元以下罰金」。經比較新、舊法，舊法之規定對被告較為有
    利，依刑法第2條第1項本文規定，本件應適用舊法規定處罰
    。　　
(二)被告有修正後起訴書所載之前案科刑及執行之情形，有臺灣
    高等法院被告前案紀錄表1份在卷可考（本院卷第47頁）。
    其再犯本案之罪，係於前案受有期徒刑之執行完畢後，5年
    以內故意再犯本件有期徒刑以上之罪。依司法院大法官釋字
    第775號解釋意旨，衡酌被告本件係再犯同類案件，未因先
    前多次因同類型案件經判處罪刑及刑之執行而記取教訓，堪
    認對於刑罰之反應力較弱。又本件雖不符合刑法第59條所定
    要件，但依刑法第47條第1項累犯規定加重其刑，仍不生行
    為人所受之刑罰超過其所應負擔罪責之罪刑不相當情形，故
    乃依刑法第47條第1項規定論以累犯並加重刑責。
五、依刑事訴訟法第455條之2第1項第1款、第455條之4第2項、
    第455條之8、第454條第2項，修正前刑法第185條之3第1項
    第1款，刑法第2條第1項本文、第47條第1項，刑法施行法第
    1條之1第1項，判決如主文。
六、協商判決除有刑事訴訟法第455條之4第1項第1款於程序終結
    前，被告撤銷協商合意或檢察官撤回協商聲請者；第2款被
    告協商之意思非出於自由意志者；第4款被告所犯之罪非第4
    55條之2第1項所定得以協商判決者；第6款被告有其他較重
    之裁判上一罪之犯罪事實者；第7款法院認應諭知免刑或免
    訴、不受理者情形之一，或違反同條第2項「法院應於協商
    合意範圍內為判決；法院為協商判決所科之刑，以宣告緩刑
    、2年以下有期徒刑、拘役或罰金為限」之規定者外，不得
    上訴。
七、如有前項得上訴之情形，得自判決送達之日起20日內，向本
    院提出上訴書狀，上訴於第二審法院。
八、本件經檢察官謝長夏提起公訴，檢察官莊琇棋到庭執行職務
    。
中　　華　　民　　國 　 111　　年　　9 　 月　 　8　　日
                  刑事第一庭法  官  陳昱維
以上正本證明與原本無異。
                            書記官  戴嘉宏
中　　華　　民　　國　　111 　年　　9 　　月　　8 　　日
附錄本案論罪科刑法條：
修正前刑法第185條之3　　
駕駛動力交通工具而有下列情形之一者，處二年以下有期徒刑，
得併科二十萬元以下罰金：
一、吐氣所含酒精濃度達每公升零點二五毫克或血液中酒精濃度
　　達百分之零點零五以上。
二、有前款以外之其他情事足認服用酒類或其他相類之物，致不
　　能安全駕駛。
三、服用毒品、麻醉藥品或其他相類之物，致不能安全駕駛。
因而致人於死者，處三年以上十年以下有期徒刑；致重傷者，處
一年以上七年以下有期徒刑。
曾犯本條或陸海空軍刑法第五十四條之罪，經有罪判決確定或經
緩起訴處分確定，於五年內再犯第一項之罪因而致人於死者，處
無期徒刑或五年以上有期徒刑；致重傷者，處三年以上十年以下
有期徒刑。
附件
臺灣臺東地方檢察署檢察官起訴書
                                     111年度偵字第1064號
　　被　　　告　張淵雄　男　56歲（民國00年0月0日生）
　　　　　　　　　　　　住臺東縣○○市○○里○○路0段00
　　　　　　　　　　　　　巷00弄0號
　　　　　　　　　　　　國民身分證統一編號：Z000000000號
上列被告因公共危險案件，業經偵查終結，認應提起公訴，茲將
犯罪事實及證據並所犯法條分敘如下：
　　　　犯罪事實
一、張淵雄前於民國107年間，因公共危險案件，經臺灣臺東地方
    法院判處有期徒刑6月確定，甫於107年10月11日易科罰金執行完
    畢。詎其仍不知悔改，明知飲用酒類不得駕駛動力交通工具，竟
    於111年1月1日10時許，在臺東縣臺東市綏遠路2段某友人住家
    內飲用酒類後，仍於同日12時許，酒後騎乘車牌號碼000─3556
    號普通重型機車離去。嗣於同日15時36分許，酒後騎乘上開機
    車行經臺東市綏遠路1段往南島大道方向(電桿正氣北#23A1R1336
    F0005)時，因不勝酒力，不慎自撞路旁電桿，致使張淵雄受有右
    側第三指近端指節骨折及右側第四指掌骨骨折之傷害。經警
    據報前往處理，並委託台東馬偕醫院對張淵雄施以抽血酒精濃
    度檢測，於同日16時33分許，測得其血液酒精濃度測定值達250
    mg/dl，換算呼氣酒精濃度檢測值為每公升1.25毫克，而悉上
    情。
二、案經臺東縣警察局臺東分局報告偵辦。
　　　　證據並所犯法條
一、上揭犯罪事實，業據被告張淵雄於警詢及偵查中均坦承不諱
    ，並有當事人酒精測定紀錄表、舉發違反道路交通管理事件通知
    單影本、道路交通事故現場圖、道路交通事故調查報告表㈠、㈡
    各1份及現場照片24張等在卷可稽，足認被告之自白與事實
    相符，被告犯嫌應堪認定。各1份附卷可佐，足認被告自白
    與事實相符，其犯嫌洵堪認定。
二、核被告所為，係犯修正前刑法第185條之3第1項第1款之公共
    危險罪嫌。又被告前有如事實欄所載之論罪科刑及執行情形，
    有本署刑案資料查註紀錄表1份附卷足參，其於徒刑執行完畢後5
    年內，故意再犯本件有期徒刑以上之罪，為累犯，請依刑法第
    47條第1項及司法院大法官會議第775號解釋意旨，依法加重
    其刑。
三、依刑事訴訟法第251條第1項提起公訴。　
　　此　致
臺灣臺東地方法院
中　　華　　民　　國　 111　　年　　7 　　月　　29 　日
　　　　　　　　　　　　　　　檢察官 謝長夏
本件正本證明與原本無異
中　　華　　民　　國　 111　　年　　8 　　月　 　2 　日
　　　　　　　　　　　　　　　書記官 李秋嬋
附錄本案所犯法條全文
中華民國刑法第185條之3(111年8月28日修正前)
駕駛動力交通工具而有下列情形之一者，處 2 年以下有期徒刑
，得併科 20 萬元以下罰金：
一、吐氣所含酒精濃度達每公升零點二五毫克或血液中酒精濃度
達百分之零點零五以上。
二、有前款以外之其他情事足認服用酒類或其他相類之物，致不
能安全駕駛。
三、服用毒品、麻醉藥品或其他相類之物，致不能安全駕駛。
因而致人於死者，處 3 年以上 10 年以下有期徒刑；致重傷者
，處 1 年以上 7 年以下有期徒刑。
曾犯本條或陸海空軍刑法第 54 條之罪，經有罪判決確定或經緩
起訴處分確定，於五年內再犯第 1 項之罪因而致人於死者，處
無期徒刑或 5 年以上有期徒刑；致重傷者，處 3 年以上 10 年
以下有期徒刑。